【裁判字號】    90,親,18
【裁判日期】    900628
【裁判案由】    否認婚生子女
【裁判全文】
臺灣彰化地方法院民事判決  九十年度親字第十八號
    原      告    乙○○
    送達代收人    丙○○
    被      告    甲○○
    兼法定代理人  戊○○
    送達代收人    丁○○○
右當事人間否認子女事件，本院判決如左：
    主      文
確認原告與被告甲○○之父子關係不存在。
訴訟費用由被告負擔。
    事      實
甲、原告方面：
  一、聲明：如主文所示。
  二、陳述：原告與被告戊○○於民國結婚，被告戊○○自八十三年間，即因與原告
      爭吵後，無故離家出走，雙方未曾再同居，嗣雙方於八十六年三月五日經判決
      離婚，惟被告戊○○在離家在外期間，與他人發生性關係，而於八十六年一月
      八日生下一子即被告甲○○，是被告甲○○非原告與被告戊○○受胎所生之子
      。迄八十九年十月間，原告始知悉被告甲○○出生之事，為此依法訴請判決如
      聲明所示。
  三、證據：提出戶籍謄本二件、彰化縣彰化市戶政事務所八十九年十二月二十二日
      彰市戶字第一０七三一號書函影本一件為證，並聲請鑑兩造之血緣關係。
乙、被告方面：
  一、聲明：同意原告之請求。
  二、陳述：被告甲○○確非原告與被告戊○○所生之子。
丙、本院依職權囑託財團法人彰化基督教醫院鑑定兩造之血緣關係。
     理      由
一、本件原告主張其與被告戊○○本係夫妻，嗣於八十六年三月五日經法院判決離婚
    ，惟雙方婚姻關係存續中，被告戊○○在外於八十六年一月八日生下被告甲○○
    之事實，業據其提出戶籍謄本、彰化縣彰化市戶政事務所八十九年十二月二十二
    日彰市戶字第一０七三一號書函等為憑，自堪信為真實。又查被告甲○○並非原
    告與被告戊○○受胎所生，除據兩造陳述在卷，並經本院囑託財團法人彰化基督
    教醫院鑑定兩造間血緣關係之結果，根據兩造之ＤＮＡ位點之分析結果，可以排
    除原告與被告甲○○之親子關係，有該院九十年六月一日九十彰基院字第九００
    六０四號函之親子鑑定報告附卷可稽，足認原告主張被告甲○○非其與被告戊○
    ○受胎所生之子之事實為真正。
二、按民法第一千零六十三條第一項推定之婚生子女，如夫妻之一方能證明妻非自夫
    受胎者，得於知悉子女出生之日起，一年內提起否認之訴，同條第二項定有明文
    。查被告戊○○於婚姻關係存續中受胎，於八十六年一月八日生下被告甲○○，
    被告甲○○依法自應推定為原告與被告戊○○之婚生女，準此，原告於知悉被告
    甲○○出生之日起一年內提起本件訴訟，於法洵屬有據，應予准許。
四、據上論結，本件原告之訴為有理由，依民事訴訟法第七十八條、第八十五條第一
    項前段，判決如主文。
中      華      民      國    九十      年      六      月    二十八    日
                                臺灣彰化地方法院民事第三庭
~B法      官    郭  千  黛
右正本係照原本作成
如不服本判決，應於判決送達後廿日之不變期間內，向本院提出上訴狀（須附繕本）
~B法院書記官    林  文  斌
中      華      民      國    九十      年      六      月    二十九    日


司法院資訊處製作；財團法人民間司法改革基金會備份。
